<!DOCTYPE html PUBLIC "-//W3C//DTD XHTML 1.0 Transitional//EN" "http://www.w3.org/TR/xhtml1/DTD/xhtml1-transitional.dtd">
<html xmlns="http://www.w3.org/1999/xhtml">
<head>
	<meta http-equiv="Content-Type" content="text/html; charset=iso-8859-1" />
	<title>Ymmärrä suomea</title>
	<style type="text/css" media="all">@import "css/styles.css";</style>
	<script type="text/javascript" src="swfobject.js"></script>
</head>
<body class="font-medium">
	<div id="main-wrapper">
		<div id="topbar"></div>
		<div id="main-menu">
			<table cellspacing="0" cellpadding="0" border="0" class="add-links"><tr>
				<td class="item"><img class="raquo" src="i/raquo.gif" alt="" height="7" width="4" /><a href="/ymmarra/index.php?moduli=sanakirja">Sanakirja</a></td>
				<td class="item"><img class="raquo" src="i/raquo.gif" alt="" height="7" width="4" /><a href="/ymmarra/index.php?moduli=verbit">Verbiluettelo</a></td>
				<td class="item"><img class="raquo" src="i/raquo.gif" alt="" height="7" width="4" /><a href="/ymmarra/index.php?moduli=kielioppi">Kielioppi</a></td>
			</tr></table>
			<table cellspacing="0" cellpadding="0" border="0"><tr>
				<td class="item"><img class="raquo" src="i/raquo.gif" alt="" height="7" width="4" /><a href="/ymmarra/index.php">Etusivu</a></td>
				<td class="item"><img class="raquo" src="i/raquo.gif" alt="" height="7" width="4" /><a href="/ymmarra/index.php?moduli=tekstit">Lukutekstit</a></td>
			</tr></table>
		</div>
		<div id="content">
			<table cellspacing="0" cellpadding="0" border="0" id="content-wrapper"><tr>
				<td>
					<div id="left-menu">
												<div class="header-verb"><span>Verbit</span></div>
						<div class="menu">
								<div class="init"><a href="/ymmarra/index.php?moduli=verbit&kirjain=a">A</a></div>
								<div class="init"><a href="/ymmarra/index.php?moduli=verbit&kirjain=e">E</a></div>
								<div class="init"><a href="/ymmarra/index.php?moduli=verbit&kirjain=h">H</a></div>
								<div class="init"><a href="/ymmarra/index.php?moduli=verbit&kirjain=i">I</a></div>
								<div class="init"><a href="/ymmarra/index.php?moduli=verbit&kirjain=j">J</a></div>
								<div class="init"><a href="/ymmarra/index.php?moduli=verbit&kirjain=k">K</a></div>
								<div class="init"><a href="/ymmarra/index.php?moduli=verbit&kirjain=l">L</a></div>
								<div class="init"><a href="/ymmarra/index.php?moduli=verbit&kirjain=m">M</a></div>
								<div class="init"><a href="/ymmarra/index.php?moduli=verbit&kirjain=n">N</a></div>
								<div class="init"><a href="/ymmarra/index.php?moduli=verbit&kirjain=o">O</a></div>
								<div class="init"><a href="/ymmarra/index.php?moduli=verbit&kirjain=p">P</a></div>
								<div class="init"><a href="/ymmarra/index.php?moduli=verbit&kirjain=r">R</a></div>
								<div class="init"><a href="/ymmarra/index.php?moduli=verbit&kirjain=s">S</a></div>
								<div class="init"><a href="/ymmarra/index.php?moduli=verbit&kirjain=t">T</a></div>
								<div class="init"><a href="/ymmarra/index.php?moduli=verbit&kirjain=u">U</a></div>
								<div class="init"><a href="/ymmarra/index.php?moduli=verbit&kirjain=v">V</a></div>
								<div class="init"><a href="/ymmarra/index.php?moduli=verbit&kirjain=y">Y</a></div>
								<div class="init"><a href="/ymmarra/index.php?moduli=verbit&kirjain=Ä">Ä</a></div>
						</div>					</div>
				</td>
				<td>
					<div id="main-content">
						<div id="path">
							<a href=".">Etusivu</a> &gt; <a href="/ymmarra/index.php?moduli=verbit&kirjain=A">A</a>						</div>
													<h1>ALKAA</h1>
						<table cellspacing="0" cellpadding="0" border="0">
							<tr>
								<td colspan="2" style="padding-bottom:10px;"><strong>Aktiivin indikatiivi</strong></td>
							</tr>
							<tr>
								<td><pre>PREESENS                   
minä     alan              
sinä     alat              
hän      alkaa             
me       alamme            
te       alatte            
he       alkavat           

PASSIIVI
         aletaan           

IMPERFEKTI                 
         aloin             
         aloit             
         alkoi             
         aloimme           
         aloitte           
         alkoivat          

PASSIIVI
         alettiin          

PERFEKTI
olen     alkanut           
olet     alkanut           
on       alkanut           
olemme   alkaneet          
olette   alkaneet          
ovat     alkaneet          

PASSIIVI
on       alettu            

PLUSKVAMPERFEKTI
olin     alkanut           
olit     alkanut           
oli      alkanut           
olimme   alkaneet          
olitte   alkaneet          
olivat   alkaneet          

PASSIIVI
oli      alettu            
</pre></td>
								<td>&nbsp;&nbsp;&nbsp;</td>
								<td><pre>   KIELTOMUOTO
  en        ala
  et        ala
  ei        ala
  emme      ala
  ette      ala
  eivät     ala


  ei        aleta

   
  en        alkanut
  et        alkanut
  ei        alkanut
  emme      alkaneet
  ette      alkaneet
  eivät     alkaneet


  ei        alettu


  en    ole alkanut
  et    ole alkanut
  ei    ole alkanut
  emme  ole alkaneet
  ette  ole alkaneet
  eivät ole alkaneet


  ei    ole alettu


  en    ollut  alkanut
  et    ollut  alkanut
  ei    ollut  alkanut
  emme  olleet alkaneet
  ette  olleet alkaneet
  eivät olleet alkaneet


  ei    ollut  alettu
</pre></td>
							</tr>
						</table>
						<table cellspacing="0" cellpadding="0" border="0">
							<tr>
								<td colspan="2" style="padding-bottom:10px;"><strong>Aktiivin konditionaali</strong></td>
							</tr>
							<tr>
								<td><pre>PREESENS
minä     alkaisin          
sinä     alkaisit          
hän      alkaisi           
me       alkaisimme        
te       alkaisitte        
he       alkaisivat        

PASSIIVI
         alettaisiin       

PERFEKTI
olisin   alkanut           
olisit   alkanut           
olisi    alkanut           
olisimme alkaneet          
olisitte alkaneet          
olisivat alkaneet          

PASSIIVI
olisi    alettu            
</pre></td>
								<td>&nbsp;&nbsp;&nbsp;</td>
								<td><pre> 
  en        alkaisi
  et        alkaisi
  ei        alkaisi
  emme      alkaisi
  ette      alkaisi
  eivät     alkaisi


  ei        alettaisi


  en    olisi  alkanut
  et    olisi  alkanut
  ei    olisi  alkanut
  emme  olisi  alkaneet
  ette  olisi  alkaneet
  eivät olisi  alkaneet


  ei    olisi  alettu
</pre></td>
							</tr>
						</table>
						<table cellspacing="0" cellpadding="0" border="0">
							<tr>
								<td colspan="2" style="padding-bottom:10px;"><strong>Aktiivin potentiaali</strong></td>
							</tr>
							<tr>
								<td><pre>PREESENS
minä     alkanen           
sinä     alkanet           
hän      alkanee           
me       alkanemme         
te       alkanette         
he       alkanevat         

PASSIIVI
         alettaneen        

PERFEKTI
lienen   alkanut           
lienet   alkanut           
lienee   alkanut           
lienemme alkaneet          
lienette alkaneet          
lienevät alkaneet          

PASSIIVI
lienee   alettu            
</pre></td>
								<td>&nbsp;&nbsp;&nbsp;</td>
								<td><pre> 
  en        alkane
  et        alkane
  ei        alkane
  emme      alkane
  ette      alkane
  eivät     alkane


  ei        alettane


  en    liene  alkanut
  et    liene  alkanut
  ei    liene  alkanut   
  emme  liene  alkaneet
  ette  liene  alkaneet
  eivät liene  alkaneet


  ei    liene  alettu
</pre></td>
							</tr>
						</table>
						<table cellspacing="0" cellpadding="0" border="0">
							<tr>
								<td colspan="2" style="padding-bottom:10px;"><strong>Aktiivin imperatiivi</strong></td>
							</tr>
							<tr>
								<td><pre>PREESENS

(sinä)   ala               
(hän)    alkakoon          
(me)     alkakaamme        
(te)     alkakaa           
(he)     alkakoot          

PASSIIVI
         alettakoon        

PERFEKTI

ole      alkanut           
olkoon   alkanut           
olkaamme alkaneet          
olkaa    alkaneet          
olkoot   alkaneet          

PASSIIVI

olkoon   alettu            
</pre></td>
								<td>&nbsp;&nbsp;&nbsp;</td>
								<td><pre> 

  älä       ala
  älköön    alkako
  älkäämme  alkako
  älkää     alkako
  älkööt    alkako


  älköön    alettako



  älä      ole  alkanut
  älköön   olko alkanut
  älkäämme olko alkaneet
  älkää    olko alkaneet
  älkööt   olko alkaneet



  älköön   olko alettu
</pre></td>
							</tr>
						</table>
						<table cellspacing="0" cellpadding="0" border="0">
							<tr>
								<td colspan="2" style="padding-bottom:10px;"><strong>Verbin nominaalimuodot</strong></td>
							</tr>
							<tr>
								<td><pre>I INFINITIIVI              

Lyhyempi muoto:            
         alkaa             

Pitempi muoto:             
         alkaakseni        
         alkaaksesi
         alkaakseen
         alkaaksemme
         alkaaksenne
         alkaakseen

III  INFINITIIVI           

inessiivi    alkamassa     
elatiivi     alkamasta     
illatiivi    alkamaan      
adessiivi    alkamalla
abessiivi    alkamatta     
instruktiivi alkaman       
                           
Passiivi
instruktiivi alettaman     
                           
                           
</pre></td>
								<td>&nbsp;&nbsp;&nbsp;</td>
								<td><pre>  II INFINITIIVI

  inessiivi     alkaessa
  instruktiivi  alkaen

  Passiivi
  inessiivi     alettaessa






  IV INFINITIIVI

  nominatiivi   alkaminen
  partitiivi    alkamista
   

  I PARTISIIPPI
  aktiivi       alkava
  passiivi      alettava

  II PARTISIIPPI
  aktiivi       alkanut
  passiivi      alettu
</pre></td>
							</tr>
						</table>

					</div>
				</td>
			</tr></table>		</div>
		<div id="footer"><a href="http://www.oph.fi/"><img src="i/oph_logo_ymmarrasuomea.gif" width="157" height="35" alt="OPH" /></a></div>
	</div>
</body>
</html>
